---
title: "aktueller Stand"
output:
  html_document:
    toc: true
    df_print: paged
---

```{r warning=FALSE, include=FALSE}
# Setup

root_folder = "D:/Uni_Marburg/Arbeit"
source(file.path(root_folder, "/MicroclimateMOF/src/000_setup.R"))

trainDF <- readRDS(file.path(envrmt$path_auxdata, "trainDFmcScaled.rds"))
trainSites <- read_sf(file.path(envrmt$path_auxdata, "core_study_trees.shp"))
```

# Allgemein

Modell der Temperatur im Uniwald mit stündlicher Auflösung und 1 meter räumlicher Auflösung. Basierend auf Messungen auf der Klimastation auf der zentral im Wald gelegenen Grubenwiese, sowie Lidar Daten.

Alternative: nächstgelegene DWD Wetterstation (Cölbe) und Einbezug von Sentineldaten für Strahlung und Bewölkung.

# TrainDF

Die target variable ist "temp", also die von den daten loggern gemessene Temperatur. "rel_humidity" könnte eine weitere target variable werden. "cst_id" beschreibt die Baum ID der Datenlogger.
Die restlichen Variablen sind die potentiellen Prädiktoren. 
Räumlich dynamische Variablen sind:
  - dtm
  - slope
  - aspect
  - TPI
  - CHM
  - ip_ground
  - cluster
  
Zeitlich dynamische Variablen sind:
  - doy (day of the year)
  - hour
  - day (day or night)
  - Messungen der Klimastation auf der Grubenwiese: Ta_10, Huma_10, rad_sw und rad_lw, Windspeed, Wind direction, rad_Klimastation
  - cloudiness (berechnet aus Differenz von gemessener und berechneter Einstrahlung bei der Klimastation)
  
  
Zeitlich und räumliche dynamische Variable:
  - rad (berechnet mit GRASS)
  

```{r}
colnames(trainDF)
```
```{r}
trainDF
```

## Random Forest Model

Wurde trainiert mit mtry = 5 und ntree = 600 und ausgewählten Features. Für die Cross Validation wurden die Koordinaten der tree logger standorte mit einem kmeans algorithmus geclustert um so eine größere räumliche Unabhängigkeit herzustellen. 

```{r}
rf_final = readRDS(file.path(envrmt$path_model,"rf/rf_4_final.rds"))
print(rf_final)
```


```{r}
print(rf_final$finalModel$xNames)
```
```{r}
varImp(rf_final)
```

```{r fig.height=10, fig.width=10}
rf_pred = stack(file.path(envrmt$path_model, "rf/rf_predictions.tif"))
names(rf_pred) = c("221-13", "270-17", "263-05", "223-04")

pal <- colorRampPalette(c("darkblue", "deepskyblue","yellow", "orange", "red"))(40)

plot(rf_pred, col = pal, horizontal = TRUE)
```

